臺灣高等法院高雄分院刑事判決　　　　　　　　　　九十一年度上訴字第二七三號
　　　上　訴　人
　　　即　被　告　甲○○
　　　選任辯護人　王國論　律師
右上訴人因違反毒品危害防制條例案件，不服臺灣高雄地方法院九十年度訴字第二九
五號中華民國九十年十二月二十日第一審判決（起訴案號：臺灣高雄地方法院檢察
署九十年度偵字第一九一四五號），提起上訴，本院判決如左：
      主      文
原判決撤銷。
甲○○販賣第貳級毒品，處有期徒刑拾壹年，褫奪公權肆年。扣案之第貳級毒品安非
他命捌包（驗後總淨重壹仟貳佰壹拾壹點肆肆公克）沒收銷燬之。
      事      實
一、甲○○意圖販賣第二級毒品安非他命牟利，而於民國九十年十月十四日自高雄國
    際機場搭機出境，經澳門前往大陸地區廣州市，透過不詳姓名之自稱薛姓大陸女
    子，於同年月十七日以新台幣十五萬元兌換之人民幣，向當地綽號「阿呆」之不
    詳姓名年籍男子，販入屬毒品危害防制條例第二條第二項第二款所列之第二級毒
    品安非他命（驗後總淨重一千二百十一點四四公克），且安非他命亦屬行政院依
    懲治走私條例第二條第四項授權所公告之甲類管制進出口物品，自中國大陸地區
    私運安非他命進入台灣地區，應依該條例第十二條規定，以私運物品進口論，甲
    ○○得手後，並將上開安非他命分裝為八包，並基於運輸第二級毒品安非他命入
    境及私運管制物品進口之犯意，分別綑綁於自己之大腿內側及腳底襪內，隨即於
    九十年十月十七日十三時五十五分許，至澳門搭乘澳門航空ＮＸ６６６號班機，
    返回高雄國際機場入境台灣地區，於入境時為安檢人員當場查獲，並扣得上開安
    非他命八包（驗後總淨重一千二百十一點四四公克）。
二、案經內政部航空警察局高雄分局報請臺灣高雄地方法院檢察署檢察官偵查起訴。
      理      由
一、訊據上訴人即被告甲○○對於前往大陸地區廣州市購買第二級毒品安非他命，並
    在上開時地運輸該批安非他命入境時被查獲等情，固不諱言，惟矢口否認有何意
    圖營利而販入之犯行，辯稱：我係在先前前往廣州認識一名薛姓女子，該女子有
    向我介紹買安非他命之管道，因我有在施用安非他命，故再次前往廣州購買安非
    他命，向一名綽號「阿呆」之男子購買等語。
二、經查：
（一）右開事實，業據被告於警訊時供稱：「被查獲之安非他命係打算自己施用及販
      賣他人。」等語（見警卷第一頁背面），及「預備返台後找尋特定之下線販售
      。」等語（見警卷第二頁背面）明確，復於偵查中坦承：「被查獲之安非他命
      打算找線賣出去，我打算一兩賣七、八萬元。」等語（見偵查卷第十一頁背面
      ）無誤。
（二）被告雖於原審及本院審理中改稱購買安非他命原係自己要施用，因數量太多，
      購得後才想到要找人出售等語（見原審卷第十頁、第二十六頁、本院卷第二十
      六頁、第三十八頁），惟查，被告如係要供自己使用自可在國內購買，縱使大
      陸地區安非他命之售價較台灣地區為便宜，惟如加計來回之機票，及入出境時
      被查獲之風險，被告仍無前往大陸地區購買安非他命僅供己使用之道理，況被
      告於偵查中已供稱曾施用安非他命及海洛因，惟現已戒掉等語（見偵查卷第四
      頁背面、第十二面），可見被告亦無遠自大陸地區販入、運輸第二級毒品安非
      他命入境供己施用之必要。
（三）又觀之被告目前並無固定之工作及收入，且其購買扣案安非他命之新台幣十五
      萬元，其中五萬元是自己之儲蓄，其餘十萬元是借來的，竟分別於九十年八月
      一日至八月十五日，九十年十月五日至十月八日及九十年十月十四日至十月十
      七日，連續三次前往大陸地區，時間密接，此有其入出境查詢表一紙在偵查卷
      第十九頁可查，其稱第一、二次僅單純前往觀光，實難置信，被告顯係意圖營
      利而先後前往大陸地區接洽相關事宜並販入第二級毒品安非他命，運輸入境帶
      返國內俟機出售，其所辯係為自己使用而購買，事後始起意出售等語，顯係卸
      責之詞，尚難採信。
（四）本件在被告身上所查扣之白色結晶體八包，經送檢驗結果，確係第二級毒品甲
      基安非他命（驗後總淨重一千二百十一點四四公克），有內政部警政署刑事警
      察局九十年十一月二日刑鑑字第二０五二九七號鑑驗通知書一紙附於偵查卷第
      四十頁可稽。
（五）末查第二級毒品安非他命物稀價昂，取得不易，且為政府嚴予查緝之違禁物，
      而販賣毒品之刑責甚重，其法定本刑為無期徒刑或七年以上有期徒刑，歷來幾
      乎所有販賣毒品者被查獲後，唯恐被判處重罪，均無所不用其極否認有販賣毒
      品或有意圖販賣而持有毒品之犯行，而凡販賣毒品者苟無利潤可圖，衡情應無
  甘冒被查緝法辦重刑之危險而無端平價供應他人，被告甲○○自九十年三月退
      伍後除了幫人做油漆工作外，並無其他正當工作，且其購買扣案安非他命之新
      台幣十五萬元，其中五萬元是自己之儲蓄，其餘十萬元是借來的等情，亦據被
      告於偵查中供明屬實（見偵查卷第十一頁背面、第十二頁），是本件被告購入
      第二級毒品安非他命運輸入境，被警查獲時若無販賣毒品之意圖，顯難令人置
      信。
（六）綜上所述，足見被告所辯，顯係卸責之詞，不足採信。本件罪證明確，被告犯
      行，堪以認定。
三、按所謂販賣行為，不以販入後復行賣出為要件，只要以營利為目的，將毒品販入
    或賣出，其犯罪即告完成，即該當販賣之要件；又按所謂「運輸」並不以為他人
    運送為必要，即為自己運送者亦包括在內，故不論被告為他人運送或為自己運送
    ，均應成立運輸毒品罪（最高法院五十二年第四次民刑庭總會決議（六）及八十
    二年度第三次刑事庭會議決議參照），是縱為自己施用而運輸毒品，仍不影響其
    運輸毒品罪之成立；又查安非他命係屬毒品危害防制條例第二條第二項第二款所
    列之第二級毒品，並屬行政院依懲治走私條例第二條第四項授權所公告之甲類管
    制進出口物品，自中國大陸地區私運安非他命進入台灣地區，應依該條例第十二
    條規定，以私運物品進口論，適用該條例處斷。被告意圖營利於大陸地區販入扣
    案之第二級毒品安非他命管制物品後，將之運輸私運進口進入台灣地區之行為，
    核被告所為，係犯毒品危害防制條例第四條第二項之販賣第二級毒品罪及運輸第
    二級毒品罪、懲治走私條例第二條第一項之私運管制物品進口罪。公訴人認被告
    販賣第二級毒品部分，係犯同條第五條第二項之意圖販賣而持有第二級毒品罪，
    尚有未洽，起訴法條應予變更；另被告所犯懲治走私條例第二條第一項之罪部分
    ，公訴人已於犯罪事實內已論，但論罪條文漏未論及，併此敘明。又被告所犯上
    開私運管制物品第二級毒品安非他命進口來台，係一行為同時觸犯運輸毒品及私
    運管制物品進口二罪名，為想像競合犯，應從一重之運輸第二級毒品罪論處；又
    被告運輸第二級毒品與販賣第二級毒品二罪間，有方法、結果之牽連關係，應依
    刑法第五十五條規定，從一重之販賣毒品罪論處（最高法院七十三年台覆字第一
    七號判例可供參照）。另被告持有第二級毒品安非他命之行為，本應以持有論，
    惟其持有之低度行為應被販賣高度行為所吸收，亦不另論其持有毒品罪。
四、原審以被告罪證明確，因予論罪科刑，固非無見；惟查：（一）原判決對於被告
    私運第二級毒品安非他命進口，該安非他命係屬行政院依懲治走私條例第二條第
    四項授權所公告之甲類管制進出口物品，自中國大陸地區私運安非他命進入台灣
    地區，應依該條例第十二條規定，以私運管制物品進口論等犯罪構成要件未於事
    實欄加以敘明，而於理由欄逕論以被告應成立懲治走私條例第二條第一項之私運
    管制物品進口罪，尚有未洽。（二）按走私行為之處罰，海關緝私條例及本條例
    無規定者，適用刑法或其他有關法律，懲治走私條例第十一條定有明文。因此本
    件之情形自應爰引懲治走私條例第十一條為適用刑法總則之依據，不再引用刑法
    第十一條，原判決卻引用刑法第十一條，而未引用懲治走私條例第十一條，亦有
    未洽。被告上訴意旨，以未販賣安非他命，僅為自己施用，而購入及運輸第二級
    毒品進口為由，指摘原判決不當，雖無理由，然原判決既有上開可議之處，自屬
    無可維持，應由本院將原判決予以撤銷改判。爰審酌被告明知安非他命係毒品，
    仍予以販入，助長吸用，戕害他人健康，意圖出售之毒品數量不少，對於治安及
    民眾之健康危害甚深，惟念本件販入之毒品尚未售出，實際之危害較小，且其無
    任何犯罪前科紀錄，有其台灣高雄地方法院檢察署刑案資料查註紀錄表、台灣高
    等法院被告全國前案紀錄表及台灣高雄地方法院被告院內索引卡紀錄表各一份在
    卷可查，又年紀尚輕思慮不周等一切情狀，量處如主文所示之刑，並就其犯罪之
    性質認有褫奪公權之必要，併予宣告褫奪公權四年。扣案之安非他命八包（驗後
    總淨重一千二百十一點四四公克），係屬第二級毒品，應依毒品危害防制條例第
    十八條第一項前段之規定，宣告沒收銷燬之。
據上論斷，應依刑事訴訟法第三百六十九條第一項前段、第三百六十四條、第二百九
十九條第一項前段、第三百條，毒品危害防制條例第四條第二項、第十八條第一項前
段，懲治走私條例第十一條、第十二條、第二條第一項，刑法第三十七條第二項、第
五十五條，判決如主文。
本案經檢察官王登榮到庭執行職務。
中    華    民    國     九十一     年       四       月        十      日
                              臺灣高等法院高雄分院刑事第一庭
                                  審判長法官  王光照
                                        法官  黃仁松
                                        法官  黃壽燕
右正本證明與原本無異。
如不服本判決應於收受本判決後十日內向本院提出上訴書狀，其未述上訴理由者，
並得於提起上訴後十日內向本院補提理由書狀（均須按他造當事人之人數附繕本)「
切勿逕送上級法院」。
                                      書記官  黃富美
中    華    民    國     九十一     年       四       月      十一      日
附錄本判決論罪科刑法條：
毒品危害防制條例第四條第二項：
  製造、運輸、販賣第二級毒品者，處無期徒刑或七年以上有期徒刑，得併科新台幣
  七百萬元以下罰金。
懲治走私條例第二條第一項：
私運管制物品進口、出口逾公告數額者，處七年以下有期徒刑，得併科新臺幣二十萬
元以下罰金。
                                                                        Ｑ
